# 子公司清算合并、少数股东出资后合并损益比例、被动稀释后合并报表

提问人：chenyiwei 时间：2017-12-23 16:56:16
1 、个别报表层面才有投资收益问题（金额为-100万），合并报表层面不存在投资收益问题，超额亏损转回的金额 17 万元在合并报表层面建议贷记营业外收入（无需支付的负债）。 2 、不追溯，丙公司增资额大于其享有乙公司权益的份额（即丙按协议承担的亏损金额）在合并报表层面减少少数股东权益，同时增加资本公积。 3 、不包含。资本溢价属于权益性投入形成，不属于其他综合收益，日后不会在合并报表层面转入损益。

回答人：chenyiwei
1 、个别报表层面才有投资收益问题（金额为-100万），合并报表层面不存在投资收益问题，超额亏损转回的金额 17 万元在合并报表层面建议贷记营业外收入（无需支付的负债）。 2 、不追溯，丙公司增资额大于其享有乙公司权益的份额（即丙按协议承担的亏损金额）在合并报表层面减少少数股东权益，同时增加资本公积。 3 、不包含。资本溢价属于权益性投入形成，不属于其他综合收益，日后不会在合并报表层面转入损益。